臺灣桃園地方法院刑事裁定
110年度矚重訴字第2號
111年度聲字第894號
111年度聲字第952號
公  訴  人  臺灣桃園地方檢察署檢察官 
聲  請  人
即  被  告  范揚政



聲請人  即
選任辯護人  王奕仁律師
聲  請  人
即  被  告  林桂弘





聲請人  即
選任辯護人  羅健瑋律師
聲  請  人
即  被  告  邱伯勝（原名葉尚羲）男  (民國00年0月00日生)



聲請人  即
選任辯護人  李瑀律師
聲  請  人
即  被  告  劉邦俊



聲請人  即
選任辯護人  李明哲律師(法扶律師)          
上列被告因違反毒品危害防制條例等案件，經檢察官提起公訴（
110年度偵字第25963、第25964、第26804、第28720號）暨移送
併辦(110年度偵字第42444號)，上開聲請人均聲請具保停押，本
院裁定如下：
    主  文
一、范揚政、林桂弘、邱伯勝、劉邦俊均自民國一一一年四月十
    一日起延長羈押二月。
二、具保停押之聲請均駁回。
    理  由
一、被告范揚政、林桂弘、邱伯勝、劉邦俊(下合稱被告4人)因
    違反毒品危害防制條例等案件，經檢察官於民國110年11月1
    1日起訴送審，本院受命法官即時對被告4人分別訊問後，認
    被告范揚政、林桂弘、邱伯勝雖各否認知悉所運輸者為第一
    級毒品，而僅承認運輸第三級毒品，被告劉邦俊則籠統坦承
    犯行，但依卷內被告4人之供述、扣案物、鑑定書、報關文
    件、監視器錄影截圖等事證，足認被告4人涉犯共同運輸第
    一級毒品之重罪、私運管制物品進口之罪，均嫌疑重大，且
    被告4人等共犯已在事前彼此有所謀議，被告林桂弘還於事
    發後要所有共犯逃亡，且自己有逃亡至不同旅館及台中之具
    體事實，本件並有他人於偵查中疑似透過非被告4人現所委
    任之律師查探案情之情形，而被告邱伯勝更有前後供述顯然
    不一及在此前於泰國非法持有毒品(吞食愷他命膠囊)之行為
    ，足認被告4人均有刑事訴訟法第101條第1項第1至3款所示
    之羈押禁見之原因及必要，遂諭知被告4人均自110年11月11
    日起羈押禁見確定。嗣本院於111年1月26日審判程序對被告
    4人為延押訊問，當庭聽取當事人、辯護人之意見後，認上
    情猶存，且被告4人有串供、滅證、逃亡之行為，又有共犯
    「丹吞少將」、林晉賢在逃，就檢察官追加起訴之林哲永部
    分究有何證據調查，仍屬不明，足認上開羈押禁見之原因及
    必要性繼續存在，爰對被告4人均諭知延長羈押禁見之處分
    確定。
二、本院於上開延長羈押禁見期限屆滿前之111年3月28日、31日
    調查程序，各對被告4人為延押訊問，並當庭聽取檢察官、
    其等之辯護人之意見後，認被告4人仍應繼續羈押，但不予
    禁止接見通信，理由如下：
　　⒈依卷內扣案物、鑑定書、報關文件、照片，本件自緬甸運
      輸、私運來台之佛像等物品內所夾藏之海洛因，共22塊，
      總毛重逾8公斤，純度逾90%，純質淨重逾7公斤（下稱本
      案毒品），若流入我國市面，勢必造成重大毒害。
　　⒉細觀被告4人偵查中供述，雖對於在台如何找人領貨之情節
      大致相符，但前後仍有互異之處（如是否尚有「高哥」等
      人涉案），或隱瞞之情（以被告邱伯勝之翻異程度為最，
      並於本院110年11月11日訊問時自承，其因不敢承擔，在1
      10年10月前之供詞全是編造，然仍始終宣稱不知道「丹吞
      少將」的真實姓名年籍資料及住所）；本案共犯有指示被
      告刪除對話紀錄之舉（例如，依被告劉邦俊於偵查中、本
      院111年1月11日審判程序以證人身分具結後之證述，林晉
      賢有對其交代刪除對話紀錄）；被告邱伯勝於110年10月2
      9日警詢時、本院111年1月26日審判程序以證人身分具結
      後，自承在事發後有銷毀內含本案重要內容的手機，是因
      怕被牽連；被告林桂弘於偵查中、本院111年1月12日審判
      程序以證人身分具結後，供承、證稱，被告劉邦俊被抓後
      ，被告邱伯勝有來找其，且於羈押禁見期間，與被告邱伯
      勝同房之犯嫌有來找其討論本案，其還與被告邱伯勝在提
      解到院的途中，就本案有所爭論，更供稱，被告邱伯勝在
      被告范揚政遭查獲後，有透過他人去問被告范揚政的律師
      (均非本案辯護人)關於本案的事證(偵字26804號卷第326
      頁)；被告劉邦俊於110年7月12日警詢時原表明，本案是
      被告林桂弘所指示，但與被告范揚政無關等詞，嗣於同年
      8月23日警詢時改稱，是被告范揚政說如果出事，就將責
      任推給被告林桂弘，不要將他們供出來等詞，而被告范揚
      政於本院110年11月11日訊問時、111年1月26日審判程序
      以證人身分具結後，均自承確有跟被告劉邦俊等人討論，
      若出事要推給被告林桂弘。綜上足見，被告4人確因自知
      所為涉有重責，基於趨吉避凶、脫免刑責之人性，而從事
      上開勾串、滅證之作為，非僅止於有勾串、滅證之可能而
      已。
　　⒊被告邱伯勝於本院證述時，坦承之前有找人去泰國吞食毒
      品膠囊，自己同有參與，其在泰國遭查獲被判刑確定，於
      泰國入監服刑，至109年7月2日期滿出監，由內政部警政
      署刑事警察局駐泰國聯絡組安排遣返回台，其係於泰國透
      過他人牽線而認識「丹吞少將」，且有偵字28720號卷第1
      11至153頁之警方事證可佐，可見其是在距離上開服刑期
      滿日僅約一年之時間，就又從事本案，然之前於偵訊卻誆
      稱是去泰國「玩了2年多」(偵字26804號卷第329頁)。其
      與被告林桂弘就共犯參與等情，所述互有不一，其等復於
      均受羈押禁見處分期間，乘機就本案交談、爭論，更可見
      不能容讓其等開釋，以保全審判、執行程序。
　　⒋被告林桂弘於案發後即先至苗栗縣之汽車旅館，再與他人
      搭車到台中之遊樂園遊玩，原本還要去逛夜市，就為警在
      台中之汽車旅館拘獲，有證人王佑愷、錢悅心、陳夢娟於
      110年7月20日警詢時之陳述在卷可佐，足見其有逃亡之事
      實，且其於此段時間究竟蒐集到如何之證據，始終未見其
      提出，其於偵訊時還自承，跑去台中「只是想玩而已」(
      偵字26804號卷第88頁)。此外，本案至少有共犯「丹吞少
      將」、林晉賢等在逃或未到案。
　　⒌茲因本院已審結本案並於111年3月31日宣判，以偵查所得
      事證及本院審理、調查所取得之重要事證綜合審酌，判認
      被告4人均觸犯共同運輸第三級毒品未遂罪(就此被告4人
      均有自白)，足認被告4人就此罪名之嫌疑重大。本院就兩
      造所提證據調查之聲請，或已調查完畢，或認無必要調查
      而於判決理由中交代，是本案迄已無證據調查，再為勾串
      之疑慮可認消除，於今應已無禁止接見、通信之必要。然
      本院所認定之罪名輕於起訴罪名，除被告4人以外，檢察
      官提起上訴之可能性甚高，保全後續審判之必要性仍存在
      ；縱使案告確定，參酌上開說明，本案之執行，亦有必要
      藉由拘束人身自由較高程度之羈押處分為保全。
　　⒍至於被告4人於本院上開訊問程序所述之家中情況，均與應
      停止羈押之法定事由有別。從而，依比例原則斟酌追訴運
      輸毒品重罪及國家刑事司法權之有效行使之公益、與被告
      4人之人身自由保障之私益、限制防禦權之不利程度後，
      現認對被告4人羈押之原因及必要性仍繼續存在，但已無
      禁止接見、通信之必要，爰對被告4人均諭知延長羈押之
      處分如主文第一項。
三、駁回具保停押聲請之理由：
　　㈠被告及得為其輔佐人之人或辯護人，得隨時具保，向法院
      聲請停止羈押，刑事訴訟法第110 條第1 項定有明文。羈
      押之目的在於保全刑事追訴、審判、執行程序及證據，或
      預防反覆實施特定犯罪。被告有無羈押之必要，應許由法
      院斟酌訴訟進行程度及其他一切情事而為認定。
　　㈡被告4人及其等之辯護人聲請具保停押之意旨略以：本案已
      宣判，所有證據均已蒐集、調查完畢，且被告彼此間還存
      有敵意，無串供、滅證之虞。被告4人已知錯，會勇於面
      對後續之執行，不會逃亡，且如被告邱伯勝係在偵查中先
      經具保，再經傳喚，有配合到案，未逃亡；被告林桂弘當
      初已經供出「高哥」、被告邱伯勝，不知被告邱伯勝為何
      不願意供出「高哥」，且於羈押禁見處分期間，與被告邱
      伯勝所交談者乃當時說好是三級，為何變一級，而被告林
      桂弘當初逃亡，是想找對自己有利的證據，迄已無逃亡的
      必要；被告范揚政是經拘提到案，並未逃亡，且在偵查中
      也供出被告邱伯勝、林桂弘，亦無勾串；被告劉邦俊應有
      數項減刑規定之適用，且是自首，檢警才能偵破本案。此
      外，被告林桂弘之外公身體欠佳，被告范揚政之父親有動
      手術，均希望能提早出所陪伴。
　　㈢本案雖因迄已無證據調查，可認無再為勾串之舉，而無禁
      止接見、通信之必要，但被告4人各曾有之勾串、滅證、
      逃亡之事實，已如前述，此等事實亦不受部分被告到案後
      供出上游之舉所影響。綜酌上情，可認上開聲請意旨，或
      與此等事實不合，或無足動搖本院上開認定，或與應准許
      具保停押之法定事由無涉。從而，上開聲請均為無理由而
      應駁回，爰諭知如主文第二項。
四、依刑事訴訟法第108條第1項、第5項、第220條，裁定如主文
    。 
中　　華　　民　　國　　111 　年　　4　　月　 　7　　日
            刑事第十庭審判長法　官　林大鈞
　　　　　　　　　          法  官  陳愷璘
　　　　　　　　　          法  官  徐漢堂
以上正本證明與原本無異。
如不服本裁定，應於裁定送達後5 日內向本院提出抗告狀。
　　　　　　　　　　　　　　書記官　侯儀偵
中　　華　　民　　國　　111 　年　　4 　　月　　7 　　日